臺灣嘉義地方法院刑事判決　　　　　　　 96年度易字第707號
公　訴　人　臺灣嘉義地方法院檢察署檢察官
被　　　告　乙○○
　　　　　　　　　　號
上列被告因竊盜案件，經檢察官提起公訴（九十六年度偵字第七
九五七號），被告於準備程序中就被訴事實為有罪之陳述，經本
院裁定改依簡式程序審理，判決如下：
    主  文
乙○○竊盜，累犯，處有期徒刑伍月；又攜帶兇器竊盜，累犯，
處有期徒刑捌月。應執行有期徒刑壹年。
    事  實
一、乙○○前因施用毒品案件，經臺灣嘉義地方法院以九十五年
    度訴字第一九０號判決判處有期徒刑一年確定，於民國九十
    六年七月十六日減刑期滿執行完畢出監，並因於九十六年九
    月間竊取他人機車、車牌，經臺灣嘉義地方法院檢察署檢察
    官於九十六年九月二十一日提起公訴，於本院以九十六年度
    易字第六二八號案件審理期間，竟仍不知悔改，而為下列行
    為：
  (一)乙○○於九十六年十月四日上午十時許，在嘉義市○區○○
    里○○○路九號前，見甲○○所有之車牌號碼BU7－917號重
    型機車鑰匙留置於機車電門未取下，即基於意圖為自己不法
    所有之竊盜犯意，以該鑰匙打開機車電源而竊取，得手後作
    為代步工具使用。
  (二)乙○○恐騎乘上開機車為警查獲，另基於意圖為自己不法所
    有之竊盜犯意，於同年十月四日下午六時許，在嘉義市○○
    街，攜帶甲○○所有置放在上開機車內，客觀上具危險性，
    足為兇器使用之金屬製扳手一把，以上開金屬製扳手拆卸林
    秋山所有LXK－338號重型機車之車牌一面後，懸掛於原竊得
    之機車上，以此方式企圖躲避警察查緝。嗣於同年十月六日
    下午三時二十五分許，在嘉義縣警察局民雄分局豐收村前，
    為警盤查進而查獲，始知悉上情。
二、案經嘉義縣市警察局民雄分局報告臺灣嘉義地方法院檢察署
    檢察官偵查起訴。
    理  由
一、本件係經被告乙○○於準備程序當庭表示認罪，而經本院裁
    定以簡式審判程序加以審理，則依據刑事訴訟法第二百七十
    三條之二、同法第一百五十九條第二項之規定，不適用傳聞
    法則有關限制證據能力之相關規定，合先敘明。
二、訊據被告乙○○於警、偵、審中對上開犯罪事實均坦承不諱
    （見警卷第三頁至第四頁、偵卷第六頁至第七頁、本院卷第
    二十一頁），且與證人甲○○於警詢、偵訊時指述情節相符
    （見警卷第六頁至第七頁、偵卷第十四頁至第十五頁），並
    有贓物認領保管單一紙、車籍查詢—基本資料詳細畫面資料
    二紙在卷可稽（見警卷第十二頁至第十三頁）。另被告於九
    十六年十月六日經警查獲時，係騎乘甲○○所有上揭原車牌
    號碼為BU7－917號重型機車，並懸掛LXK－338號車牌一面等
    情，亦為被告所自承，並有查獲時所攝之機車照片二幀在卷
    可資佐證，是被告上開竊盜犯行，事證已甚明確，堪以認定
    ，應依法論科。
三、按刑法上所謂兇器，其種類並無限制，凡客觀上對於人之生
    命、身體、安全構成威脅，具有危險性之兇器均屬之，且祇
    須行竊時攜帶此種具有危險性之兇器為已足，並不以攜帶之
    初有行兇之意圖為必要，有最高法院七十九年台上字第五二
    五三號判例可資參照。查被告用以竊取LXK－338號車牌之扳
    手，雖未扣案，惟依被告供述該扳手長約十五公分、金屬材
    質，且被告可輕易以該扳手拆卸車牌，顯為堅固之材質，是
    若持以攻擊敲打人身，自足成傷，在客觀上對人之生命、身
    體具有危險性，足供作為兇器使用。故核被告所為，就犯罪
    事實(一)係犯刑法第三百二十條第一項普通竊盜罪，就犯罪事
    實(二)係犯刑法第三百二十一條第一項第三款攜帶兇器竊盜罪
    。其所犯上開二罪，犯意各別，且犯罪時間、地點有異，行
    為互殊，應分論併罰。再被告前因施用毒品案件，經本院以
    九十五年度訴字第一九０號判決判處有期徒刑一年確定，於
    九十六年七月十六日減刑期滿執行完畢出監等情，有臺灣高
    等法院被告前案紀錄表、臺灣嘉義地方法院檢察署刑案資料
    查註紀錄表各一份附卷可按，其於有期徒刑之執行完畢五年
    以內，故意再犯本案有期徒刑以上之罪，係屬累犯，應依刑
    法第四十七條第一項規定，分別加重其刑。爰審酌被告國中
    肄業之智識程度，前因竊取他人機車、車牌（與本案犯罪手
    法相類似），於檢察官提起公訴後本院審理中，再次以相類
    似之方式竊取他人機車、車牌，顯無真切悔改之意，所竊得
    之財物價值、被害人所受損害程度，以及被告坦承犯行，犯
    後態度尚稱良好等一切情狀，分別量處如主文所示之刑，並
    定應執行之刑，以資懲儆。又被告行竊使用之金屬製扳手一
    支，雖係攜往事實欄(二)所示時地行竊所用之物，然非屬被告
    所有，自不予宣告沒收。
據上論斷，應依刑事訴訟法第二百七十三條之一第一項、第二百
九十九條第一項前段，刑法第三百二十條第一項、第三百二十一
條第一項第三款、第四十七條第一項、第五十一條第五款，刑法
施行法第一條之一第一項、第二項前段，判決如主文。
本案經檢察官蔡彥守到庭執行職務。
中　　華　　民　　國　　96　　年　　11　　月　　30　　日
                  刑事第一庭    法　官　黃琴媛
上列正本證明與原本無異。
如不服本判決，應於判決送達後十日內向本院提出上訴狀，上訴
書狀依法應敘述具體理由，如未敘述具體理由者，應於上訴期間
屆滿後二十日內補提理由書於本院（均應附繕本）。告訴人或被
害人如對於本判決不服者，應具備理由請求檢察官上訴，其上訴
期間之計算係以檢察官收受判決正本之日期為準。
中　　華　　民　　國　　96　　年　　11　　月　　30　　日
                            　　書記官　李彩娥
附錄論罪科刑法條：
中華民國刑法第三百二十條第一項
（普通竊盜罪）
意圖為自己或第三人不法之所有，而竊取他人之動產者，為竊盜
罪，處五年以下有期徒刑、拘役或五百元以下罰金。
中華民國刑法第三百二十一條第一項第三款
（加重竊盜罪）
犯竊盜罪而有左列情形之一者，處六月以上、五年以下有期徒刑
：
三  攜帶兇器而犯之者。
